src/fst/morphology/stems/verbs.lexc
LEXICON Regular_verbs
bueledh:buel ÅEREDH "bränna, svida (om insektsbett), lysa (om stjärna/norrsken)" ; ! column 7 !V40
gesjnedh:gesjn ÅEREDH "nysa" ;
gesnedh:gesn ÅEREDH "nysa" ;
guejhtedh:guejht ÅEREDH "varme sterkt (om ild)" ; !SOUTH
gueredh:guer ÅEREDH "dra avsted med (f.eks. om en hund som drar avsted med en godbit, også om barn)" ;
jieledh:jiel ÅEREDH "leva" ;!
klienjedh:klienj ÅEREDH "glänsa" ;
mietedh:miet ÅEREDH "gi etter" ;
paekedh:paek ÅEREDH "bajsa" ; ! column 5 !V36
skerhkedh:skerhk ÅEREDH "klirre, rangle" ;
vertedh:vert ÅEREDH "blöda" ;
åedijh:åed IJH_ÅEREDH ; ! lag et leksikon: added ijh- to odh-verbs  mest på gruppe II, 1 stk på I
åeredh:åer ÅEREDH "sova" ;
